臺灣高雄地方法院民事簡易判決　　　　110年度雄簡字第823號
原　　　告　台新國際商業銀行股份有限公司

法定代理人　尚瑞強　
訴訟代理人　陳倩如　
訴訟代理人　潘榮川　
訴訟代理人　陳瑞宗　


被　　　告　黃子芸律師即梁棟樑之遺產管理人

訴訟代理人　謝欣成　
上列當事人間給付簽帳卡消費款事件，本院於民國110 年9 月9
日言詞辯論終結，判決如下：
    主      文
原告之訴駁回。
訴訟費用由原告負擔。
    事實及理由
一、原告主張：訴外人梁棟樑於民國92年7 月28日向原告申請信
    用卡使用（卡號：0000000000000000號），依約得於特約商
    店記帳消費，但應於各記帳消費約定之繳款截止日前向原告
    清償，梁棟樑自發卡至109 年12月13日結帳日止，帳款尚有
    新臺幣( 下同) 399,020 元未按期給付( 本金98,508元、利
    息300,512 元) ；梁棟樑於106 年1 月28日死亡，經本院選
    任被告為其遺產管理人。爰依消費借貸之法律關係提起本訴
    。聲明：被告應於管理梁棟樑遺產範圍內給付原告98,508元
    及自104 年12月25日起至清償日止，按年息15％計算之利息
    （卷第83頁筆錄減縮聲明）。
二、被告則以：原告本金僅得請求98,508元，但本件本金請求權
    已罹於15年時效未有請求，原告如未能提出中斷時效之證明
    ，被告就本金為時效抗辯拒絕給付，原告對利息亦無請求權
    。有申請信用卡不爭執。聲明：原告之訴駁回。
三、本院之判斷：
  ㈠原告主張之上開事實，固提出信用卡申請書暨約定書、帳務
    查詢等件為證（卷第9 至13頁），被告對有申請信用卡之事
    實亦不爭執，此部分即可認為真實。
  ㈡惟按請求權，因15年間不行使而消滅，但法律所定期間較短
    者，依其規定；利息、紅利、租金贍養費、退職金及其他1
    年或不及1 年之定期給付債權，其各期給付請求權，因5 年
    間不行使而消滅；消滅時效，自請求權可行使時起算，因下
    列事由而中斷：一請求。二承認。三起訴。時效因請求而中
    斷者，若於請求後6 個月內不起訴，視為不中斷；時效完成
    後，債務人得拒絕給付；主權利因時效消滅者，其效力及於
    從權利，民法第125 條、第126 條、第128 條前段、第129
    條第1 項、第130 條、第144 條第1 項、第146 條前段分別
    定有明文。經查，原告自陳本件信用卡申請日為92年7 月28
    日，而未提出任何債務人梁棟樑持卡消費或還款紀錄，亦未
    提出任何原告曾請求或催告梁棟樑給付信用卡帳款以做為時
    效中斷之證明，至原告提出之客戶帳務查詢( 卷第13頁) 僅
    為原告內部電腦作業資料，不能作為原告請求中斷時效之證
    明；是本件僅能自申請信用卡之日起算請求權時效，計算至
    原告聲請支付命令之110 年7 月7 日時，原告本件債權本金
    請求權已罹於15年時效，又本金債權既已罹於時效，被告並
    為時效抗辯。而利息為消費款本金之從權利，亦應與其消費
    款本金請求權同時罹於時效而消滅（最高法院99年度第5 次
    民事庭會議決議意旨參照），是原告本金之主權利債權請求
    權消滅，則從權利之利息債權請求權，亦歸於消滅。
四、綜上所述，本件經被告時效抗辯後得拒絕給付。從而，原告
    本於上開信用卡消費借貸之法律關係，請求被告應於管理梁
    棟樑遺產範圍內給付原告98,508元及自104 年12月25日起至
    清償日止，按年息15％計算之利息，為無理由，應予駁回。
五、本件事證已臻明確，兩造間其餘主張舉證併所提證據，經本
    院審酌認與判決之結果不生影響，不再一一論列，附此敘明
    。
六、結論：本件原告之訴為無理由。因此判決如主文。本件訴訟
    費用應由敗訴之原告負擔。
中    華    民    國   110    年    9     月    28    日
                  高雄簡易庭  法  官    林玉心
以上正本係照原本作成。
如不服本判決，應於送達後20日內，向本院提出上訴狀並表明上
訴理由，如於本判決宣示後送達前提起上訴者，應於判決送達後
20日內補提上訴理由書（須附繕本）。
中    華    民    國   110    年    9     月    28    日
                              書記官    李月君